臺灣屏東地方法院刑事判決
111年度交易字第71號
公  訴  人  臺灣屏東地方檢察署檢察官
被      告  蔡昌逸


上列被告因公共危險案件，經檢察官提起公訴（110年度偵字第1
1689號），被告於準備程序中就被訴事實為有罪之陳述，本院改
行簡式審判程序審理，判決如下：
    主  文
甲○○犯不能安全駕駛動力交通工具罪，累犯，處有期徒刑捌月。
    事  實
一、甲○○於民國110年11月22日12時許，在屏東縣新園鄉某橋梁
    處飲用酒類後，吐氣所含酒精濃度已達每公升0.25毫克以上
    之程度，竟基於酒後駕駛動力交通工具之犯意，於同日12時
    45分許（起訴書記載為同日12時50分為警攔查前之某時許，
    應予更正），騎乘車牌號碼000-000號普通重型機車上路。嗣
    於同日12時50分許，甲○○騎車行經屏東縣新園鄉中興路段時
    ，因未戴口罩為警攔查，經警發覺其散發酒味，並於同日13
    時7分許對其實施吐氣酒精濃度測試，測得吐氣所含酒精濃
    度為每公升0.34毫克，而查悉上情。
二、案經屏東縣政府警察局東港分局報告臺灣屏東地方檢察署檢
    察官偵查起訴。
    理  由
一、本案被告甲○○所犯係死刑、無期徒刑、最輕本刑為3年以上
    有期徒刑以外之罪，其於準備程序中就被訴事實為有罪之陳
    述，經法官告知簡式審判程序之旨，並聽取當事人之意見後
    ，本院認為適宜進行簡式審判程序審理，合先敘明。
二、前揭犯罪事實，業據被告於警詢、偵訊、本院準備程序及審
    理中均坦承不諱（警卷第13至14頁、偵卷第17至19頁，本院
    卷第32、38、40頁），並有員警偵查報告書、車輛詳細資料
    報表、證號查詢機車駕駛人結果、當事人酒精測定紀錄表、
    屏東縣政府警察局舉發違反道路交通管理事件通知單、現場
    照片等件在卷可稽（警卷第11、22至25、27頁），堪認被告
    上開任意性自白核與客觀事實相符，可以採信。故本案事證
    明確，被告犯行堪以認定，自應依法論科。
三、論罪科刑　　
  ㈠按行為後法律有變更者，適用行為時之法律，但行為後之法
    律有利於行為人者，適用最有利於行為人之法律，刑法第2
    條第1項定有明文。查被告行為後，刑法第185條之3業於111
    年1月28日修正公布，並於同年月30日生效。該條第1項規定
    之法定刑由「2年以下有期徒刑，得併科20萬元以下罰金」
    修正為「3年以下有期徒刑，得併科30萬元以下罰金」，經
    比較新舊法結果，修正後之規定並未有利於被告，揆諸前揭
    規定，應適用被告行為時即修正前之規定論處。
  ㈡核被告所為，係犯修正前刑法第185條之3第1項第1款之不能
    安全駕駛動力交通工具罪。又被告前因不能安全駕駛致交通
    危險案件，經本院以109年度交易字第450號判決判處有期徒
    刑7月確定，於110年9月18日徒刑執行完畢，有臺灣高等法
    院被告前案紀錄表在卷可參（本院卷第16頁）。被告受徒刑
    之執行完畢，5年以內故意再犯本案有期徒刑以上之罪，為
    累犯，本院依司法院大法官會議釋字第775號解釋意旨，審
    酌被告前案同為不能安全駕駛致交通危險案件，且於110年9
    月18日徒刑甫執行完畢後，猶未記取教訓，於110年11月22
    日再犯本案之不能安全駕駛致交通危險犯行，足見被告遵循
    法律之決心不堅，對於刑罰反應力薄弱，具有特別惡性，應
    依刑法第47條第1項規定，加重其刑。
  ㈢爰審酌被告明知酒後騎車除危害自身安全外，亦將對其他用
    路人之生命、身體及財產造成高度危險，竟仍置大眾行車之
    公共安全於不顧，於飲酒後吐氣所含酒精濃度已逾法定標準
    值每公升0.25毫克之情形下，仍執意騎車上路，對於道路交
    通安全所生危害非輕，且被告前有多次不能安全駕駛致交通
    危險罪之案件紀錄（見前引前案紀錄表，前述構成累犯部分
    不予重複評價），足見其欠缺守法意識，實不宜寬貸；另考
    量被告坦承犯行之犯後態度，且本次酒駕幸未肇事致人死傷
    或造成其他財產損害，兼衡其自陳為國中畢業之智識程度，
    現從事臨時工，每月收入新臺幣2萬多元，離婚、有2名成年
    、1名未成年子女之生活經濟狀況等一切情狀（以上均見本
    院卷第41頁），並參考檢察官求刑之意見（本院卷第41頁）
    ，就其所犯量處如主文所示之刑，以資懲儆。
四、據上論斷，應依刑事訴訟法第273條之1第1項、第299條第1
    項前段，判決如主文。
本案經檢察官陳建州提起公訴，檢察官曾馨儀到庭執行職務。
中　　華　　民　　國　　111 　年　　3 　　月　　31　　日
                  刑事第六庭    法  官  王曼寧
以上正本證明與原本無異。
如不服本判決應於收受判決後20日內向本院提出上訴書狀，並應
敘述具體理由；其未敘述上訴理由者，應於上訴期間屆滿後20日
內向本院補提理由書（均須按他造當事人之人數附繕本）「切勿
逕送上級法院」。　　　　　　　　　
中　　華　　民　　國　　111 　年　　4 　　月　　1 　　日
                                書記官  鍾思賢
附錄本判決論罪科刑法條
修正前中華民國刑法第185條之3
駕駛動力交通工具而有下列情形之一者，處2 年以下有期徒刑，
得併科20萬元以下罰金：
一、吐氣所含酒精濃度達每公升0.25毫克或血液中酒精濃度達百
    分之0.05以上。
二、有前款以外之其他情事足認服用酒類或其他相類之物，致不
    能安全駕駛。
三、服用毒品、麻醉藥品或其他相類之物，致不能安全駕駛。
因而致人於死者，處3年以上10年以下有期徒刑；致重傷者，處1
年以上7年以下有期徒刑。
曾犯本條或陸海空軍刑法第54條之罪，經有罪判決確定或經緩起
訴處分確定，於5年內再犯第1項之罪因而致人於死者，處無期徒
刑或5年以上有期徒刑；致重傷者，處3年以上10年以下有期徒刑
。